【裁判字號】    92,訴,94
【裁判日期】    920319
【裁判案由】    毒品危害防制條例
【裁判全文】
臺灣板橋地方法院刑事判決                            九十二年度訴字第九四號
    公  訴  人  臺灣板橋地方法院檢察署檢察官
    被      告  甲○○
右列被告因違反毒品危害防制條例案件，經檢察官提起公訴（九十一年度偵字第三六
０一號），本院判決如左：
    主  文
甲○○施用第一級毒品，處有期徒刑柒月，扣案之毒品海洛英壹包（驗餘淨重零點零
肆公克）沒收銷燬之。又施用第二級毒品，處有期徒刑伍月，扣案之毒品安非他命壹
包（淨重貳點壹公克）、玻璃吸食器壹個沒收，其中毒品安非他命並銷燬之。應執行
有期徒刑拾月，扣案之毒品海洛英壹包（驗餘淨重零點零肆公克）、毒品安非他命壹
包（淨重貳點壹公克）、玻璃吸食器壹個沒收，其中毒品海洛因、毒品安非他命並銷
燬之。
    事  實
一、甲○○於民國八十五年間因違反麻醉藥品管理條例案件，經本院判處有期徒刑六
    月，如易科罰金，以三百元折算一日，於八十五年八月三十日易科罰金執行完畢
    ，已逾五年。又於八十九年間因施用第二級毒品案件，於偵查中經台灣板橋地方
    法院檢察署檢察官聲請本院於八十九年十一月十三日以八十九年度毒聲字第六五
    五三號裁定送觀察、勒戒後，認有繼續施用毒品之傾向，由本院於八十九年十一
    月三十日以八十九年度毒聲字六八七五號裁定令入戒治處所施以強制戒治一年，
    於九十年十一月三十日戒治期滿，經台灣板橋地方法院檢察署檢察官於九十一年
    一月七日以九十一年度戒毒偵字第二一號不起訴處分確定，猶不知悔改。
二、其明知毒品危害防制條例業經總統於八十七年五月二十日以華總（一）字第八七
    ０００九九八六０號令修正公布，於同年五月二十二日生效，依該條例第二條第
    二項第一款、第二款之規定，將海洛英列為第一級毒品管理，安非他命列為第二
    級毒品管理，均不得非法持有及施用。詎甲○○竟基於施用第一級毒品海洛因之
    犯意，於九十一年十月三日下午八時許（起訴書略載為十月上旬某日），在台北
    縣三重市○○路○段六十之四號三樓住處，將毒品海洛英以開水稀釋後再以針筒
    注射之方式，非法施用毒品海洛因一次。又另行基於施用第二級毒品安非他命之
    犯意，於九十一年十月四日上午八時許（起訴書略載為十月上旬某日），在上址
    住處，以將毒品安非他命置於玻璃吸食器內，再點火加熱燒烤產生白煙吸聞之方
    式，非法施用第二級毒品安非他命一次。嗣於九十一年十月四日下午七時許，在
    台北縣三重市○○路○段六十之四號三樓住處為警查獲，並扣得其所有供施用毒
    品安非他命犯罪之玻璃吸食器一個；及同居人謝明志（另案審理）所有供施用之
    第一級毒品海洛因一包（扣得淨重０．三公克，經取樣０．二六公克檢驗用罄，
    餘０．０四公克）、第二級毒品安非他命一包（淨重二．一公克），注射針筒三
    支、塑膠匙一支、玻璃管三支、瓦斯噴燈一個。經台灣板橋地方法院檢察署檢察
    官以強制戒治期滿後，五年內再犯施用毒品之罪，聲請本院於九十一年十月五日
    以九十一年度毒聲字第三三一一號裁定送戒治處所施以強制戒治。
三、案經台北縣政府警察局三重分局報請台灣板橋地方法院檢察署檢察官偵查起訴。
    理  由
一、訊據被告甲○○對於右揭時地，施用第一級毒品海洛因、第二級毒品安非他命之
    犯罪事實，於本院審理中坦承不諱；被告之尿液經送鑑定，亦呈海洛因代謝物嗎
    啡、安非他命陽性反應，有台灣檢驗科技股份有限公司九十一年十月二十一日第
    ＣＨ二００二Ａ０三八二號（檢體編號0000000000號）濫用藥物尿液
    檢驗報告書一紙在卷可稽。另扣案之白色粉末經送法務部調查局鑑定，確為第一
    級毒品海洛英無誤，此有該局編號九十一年十一月十一日調科壹字第０六０００
    六五九四號鑑定通知書一紙附卷可按，並有被告所有供施用第二級毒品安非他命
    之玻璃吸食器一個扣案可資佐證。另被告前於八十九年間因施用第二級毒品案件
    ，於偵查中經檢察官聲請本院裁定送觀察、勒戒後，認有繼續施用毒品之傾向，
    由本院裁定令入戒治處所施以強制戒治一年，於九十年十一月三十日戒治期滿，
    經台灣板橋地方法院檢察署檢察官於九十一年一月七日以九十一年度戒毒偵字第
    二一號不起訴處分確定，有上開不起訴處分書在卷可按，其係強制戒治期滿後五
    年內再犯施用毒品之罪，事證明確，被告犯行洵堪認定，應依法論科。
二、按施用毒品，經觀察、勒戒後，認有繼續施用毒品之傾向，應由檢察官聲請法院
    裁定令入戒治處所施以強制戒治，毒品危害防制條例第二十條第二項定有明文；
    強制戒治期滿後，應由檢察官為不起訴處分；依此規定為不起訴處分後，五年內
    再犯同條例第十條之罪者，除裁定令入戒治處所施以強制戒治外，並應進入審理
    程序審判，毒品危害防制條例第二十三條第一項、第二項亦有明定；核被告所為
    ，係犯毒品危害防制條例第十條第一項之施用第一級毒品海洛因罪及同條第二項
    之施用第二級毒品安非他命罪。其施用第一級毒品海洛因前持有海洛英，施用第
    二級毒品安非他命前持有安非他命之低度行為，均應為施用海洛因、安非他命之
    高度行為所吸收，不另論罪。其所犯二罪間，犯意各別，構成要件互殊，應分論
    併罰。爰審酌被告犯罪之動機、目的、手段，犯罪所生之危害，各僅施用一次，
    犯罪後坦承犯行，態度尚稱良好，及已在台灣桃園女子戒治所強制戒治中等一切
    情狀，分別量處如主文所示之刑，並定其應執行之刑，以資儆懲。
三、扣案之海洛英一包（扣案淨重０．三公克，經取樣０．二六公克檢驗用罄，餘０
    ．０四公克），係第一級毒品；安非他命一包（淨重二．一公克），係第二級毒
    品，業據被告陳明在卷，雖屬同案被告謝明志所有，仍應依毒品危害防制條例第
    十八條第一項前段之規定，宣告沒收銷燬之。另取樣之海洛因０．二六公克，因
    檢驗用罄而滅失，爰不另為沒收銷燬之諭知。又扣案之玻璃吸食器一個，係被告
    所有供施用毒品安非他命犯罪用之物，亦據其陳明在卷，應依刑法第三十八條第
    一項第二款之規定宣告沒收。至扣得之注射針筒三支、塑膠匙一支、玻璃管三支
    、瓦斯噴燈一個，則係同案被告謝明志所有之物，不於本案中為沒收之諭知，附
    此敘明。
據上論斷，應依刑事訴訟法第二百九十九條第一項前段，毒品危害防制條例第十條第
一項、第二項、第十八條第一項前段，刑法第十一條前段、第三十八條第一項第二款
、第五十一條第五款，判決如主文。
本案經檢察官李吉祥到庭執行職務。
中      華      民      國    九十二    年      三      月     十九     日
                                        臺灣板橋地方法院刑事第三庭
                                            法  官  鄭  水  銓
右正本證明與原本無異。
如不服本判決，應於判決送達後十日內，向本院提出上訴狀。
                                            書記官  謝  明  倫
中      華      民      國    九十二    年      三      月     十九     日
附錄本案論罪科刑法條全文：
毒品危害防制條例第十條：
施用第一級毒品者，處六月以上五年以下有期徒刑。
施用第二級毒品者，處三年以下有期徒刑。


司法院資訊處製作；財團法人民間司法改革基金會備份。
